---
title: "Teste 2"

format:
  html:
    theme: cosmo
    toc: true
    code-fold: true
    code-summary: "Mostrar script"
    code-tools: true
    code-copy: true
---


Inicialmente, precisamos carregar os pacotes requeridos:

```{r}

1 + 1
```

``` {r}
library("terra")
library("sf")
library("landscapemetrics")
library("tmap")
library("ggplot2")
library("vegan")
library("tidyverse")
library("rgbif")
library("geodata")
library("geobr")
library("tidyterra")
library("dplyr")
library("biomod2")
library("R.utils")
library("randomForest")
library("maxnet")

setwd("C:/faculdade/Teste_biomod2_parte_2")

```

Devido ao excel/sheets trabalharem com ","; se torn necessário um passo extra: 

Trocar as vírgulas por pontos na tabela

```{r}
# Dados em CSV e troca de "," para "."

dados_ameroglossum <- read.csv("ameroglossum.csv")
dados_ameroglossum$long <- as.numeric(gsub(",", ".", dados_ameroglossum$long))
dados_ameroglossum$lat  <- as.numeric(gsub(",", ".", dados_ameroglossum$lat))
```

Aqui, carregamos as variáveis bioclimáticas que farão parte do teste, junto à variável de elevação, todas fornecidas pelo WorldClim. 

São elas: 


BIO1 = Temperatura média anual
BIO4 = Sazonalidade da temperatura (desvio padrão × 100)
BIO7 = Amplitude térmica anual (BIO5-BIO6)
BIO12 = Precipitação Anual

Todos são entregues como arquivos geotif (raster). A resolução utilizada foi a menor, de 10minutos. Não é necessário uma resolução maior para um teste de script.

```{r}
# Definindo variáveis (raster's definidos)

bio1 <- rast("wc2.1_10m_bio_1.tif")
bio4 <- rast("wc2.1_10m_bio_4.tif")
bio7 <- rast("wc2.1_10m_bio_7.tif")
bio12 <- rast("wc2.1_10m_bio_12.tif")
elev <- rast("wc2.1_10m_elev.tif")
```

Aqui definimos quantas pseudoausências serão calculadas, quantas repetições serão feitas e definimos a estratégia como aleatória para o cálculo de pseudoausências.



```{r}
#Psudoausências

PA.nb.rep = 3
PA.nb.absences = 3000
PA.strategy = "random"
```

Aqui vamos definir os objetos

```{r}
# Resp.var e Resp.xy (Objetos de presença e localidade)

resp.var <- rep(1,nrow(dados_ameroglossum))
resp.xy <- dados_ameroglossum[,c("long","lat")]

# Concatenando variáveis

variaveis <- c(bio1, bio4, bio7, bio12, elev)

# Criando objeto de teste

testebio24 <- BIOMOD_FormatingData(
  resp.var = resp.var,
  expl.var = variaveis,
  resp.xy = resp.xy,
  resp.name = "A.Pernambucense teste 2",
  PA.nb.rep = 3,
  PA.nb.absences = 3000,
  PA.strategy = "random",
)

# Modelando com GLM, GAM, RF e MaxEnt
testebio24_glm <- BIOMOD_Modeling(
  bm.format=testebio24,
  modeling.id = "teste 1, 4, 7, 12, elev",
  models = c("GLM", "GAM", "RF", "MAXNET"),
  CV.strategy = "random",
  CV.nb.rep = 3,
  CV.perc = 0.75,
  metric.eval = c ("TSS", "AUCroc", "AUCprg"),
  var.import = 10
)


# Vendo os resultados
get_evaluations(testebio24_glm)


# Projetando dados
bio24_projecao <- BIOMOD_Projection(
  bm.mod = testebio24_glm,
  proj.name = "bio24_teste 2",
  new.env = variaveis,
  models.chosen = "all",
  output.format = ".tif"
)


bio24_projecao
# Fixando objeto de predição 
## Encontrando objetos

list.files(
  path = "A.Pernambucense.teste.2/proj_bio24_teste 2/",
  recursive = TRUE,
  full.names = TRUE
)

# Fixando Raster
predicaorastbio24 <- rast(
  "A.Pernambucense.teste.2/proj_bio24_teste 2/proj_bio24_teste 2_A.Pernambucense.teste.2.tif"
)

# Plotando

plot(predicaorastbio24)

# Plotando de forma decente

## tentando criar um consenso binário
binario <- predicaorastbio24 >= 700
consenso <- app(binario, mean)

##plotando
plot(consenso)

# Utilizando o EssembleModeling

BIOMOD_EnsembleModeling(testebio24_glm)

ensemble <- BIOMOD_EnsembleModeling(
  bm.mod = testebio24_glm,
  em.by = "all",
  em.algo = c("EMmean"),
  metric.select = "TSS",
  metric.select.thresh = 0.7,
  metric.eval = c("TSS", "AUCroc")
)

ensemble_proj <- BIOMOD_EnsembleForecasting(
  bm.em = ensemble,
  bm.proj = bio24_projecao,
  models.chosen = "all"
)

### Plotando (finalmente)

list.files(
  recursive = TRUE,
  pattern = "ensemble|EM|tif",
  full.names = TRUE
)

ensemble_raster <- rast("A.Pernambucense.teste.2/proj_bio24_teste 2/proj_bio24_teste 2_A.Pernambucense.teste.2_ensemble.tif")
plot(ensemble_raster)

```
